【裁判字號】    90,上易,2350
【裁判日期】    900731
【裁判案由】    詐欺
【裁判全文】
臺灣高等法院刑事判決                  九十年度上易字第二三五號
    上  訴  人
    即  被  告  甲○○
                戊○○
    共同  選任
    辯  護  人  李勇三律師
右上訴人，因詐欺案件，不服臺灣板橋地方法院八十九年度易字第四三七七號，中華
民國九十年五月二十三日第一審判決（起訴案號：臺灣板橋地方法院檢察署八十九年
度偵字第一五一八三號）提起上訴，本院判決如左：
    主      文
原判決撤銷。
甲○○、戊○○共同意圖為自己不法之所有，以詐術使人將本人之物交付，各處有期
徒刑壹年。
    事      實
一、甲○○與戊○○係夫妻，明知彼等並未持有惠華金屬線股份有限公司（下稱惠華
    公司）之任何股份，且其財務狀況已陷於週轉不靈之困境，二人竟基於共同犯意
    之聯絡，意圖為自己不法之所有，於民國八十七年九月間在台北縣新莊市○○街
    六十七號其等原來經營泳鏡加工的地方，向乙○○及丙○○（起訴書誤載為張家
    燁）佯稱甲○○持有惠華公司四分之一股份，願將其持有股份三分之一以新臺幣
    （下同）一百萬元代價轉讓予乙○○及丙○○，為取信乙○○及丙○○，二人乃
    帶同彼等前往惠華公司位於臺北縣樹林市○○街二二九巷三八弄二四號之工廠參
    觀，並佯稱其股份係屬私下轉讓，不能讓公司知曉，否則公司會不同意等語，致
    乙○○、丙○○二人信以為真因而陷於錯誤，未向惠華公司查詢，即於八十七年
    九月二十五日（起訴書誤載為二十日）由乙○○、丙○○各出資五十萬元合計共
    一百萬元，委由乙○○之妻丁○○在同上地點交付予戊○○收受，雙方並於八十
    七年十月一日在同上地點簽立合約書。惟嗣甲○○遲未移轉股份，乙○○、丙○○乃向惠華公司查詢，始發覺甲○○並非該公司股東，僅曾在惠華公司任職但現
    已離職，始知受騙。
二、案經乙○○、丙○○訴由臺灣板橋地方法院檢察署檢察官偵查起訴。
    理      由
一、右揭事實，業據上訴人即被告甲○○、戊○○二人在本院調查審理中坦承不諱，
    核與告訴人乙○○、丙○○迭於偵審中指訴情節相符，且有被告甲○○與告訴人
    二人簽立之合約書影本與惠華公司登記事項卡、變更登記事項卡、股東名簿各影
    本在卷可稽，並有證人丁○○之供述可證，顯見被告二人右揭罪證明確，其等於
    原審辯稱：伊等係以暗股方式出資惠華公司位於馬來西亞廠之股東，其等出資係
    列於出名之王添福股東名下，惟嗣後王添福於八十七年底於馬來西亞意外死亡，
    致其等所插暗股資金無法取回，伊等嗣於八十八年度間乃告知告訴人上情，並願
    將原價款改作借款，詎告訴人旋即向檢察官提出告訴，伊等並無詐欺之故意等語
    ，委係圖卸刑責之詞，應不足採，被告等右揭犯行洵堪認定。
二、核被告二人共同虛構誆稱持有惠華公司四分之一股份，願將其持有股份三分之一
    欲行出售之詐術，而使告訴人不察陷於錯誤因而交付其一百萬元價金，所為係犯
    刑法第三百三十九條第一項之意圖為自己不法之所有，以詐術使人將本人之物交
    付之詐欺取財罪。被告二人同時對告訴人二人詐欺取財，為一行為觸犯二相同詐
    欺取財罪名之想像競合犯，應從一個詐欺取財罪名處斷，被告二人間互有犯意聯
    絡及行為分擔，應論以共同正犯。原審據以論科，固非無見，惟查原判決對被告
    二人同時對告訴人二人詐欺取財，未論以想像競合犯，且對被告二人實施犯罪之
    地點未於事實欄為明確之記載，均有未合，被告上訴意旨以希望與告訴人和解，
    請准予宣告緩刑，雖無可取，惟原判決既有可議，仍應由本院將原判決予以撤銷
    改判，審酌被告二人之品行、犯罪之動機、目的、手段、所生之危害、犯後尚未
    與告訴人達成民事上和解及其他一切情狀，各量處如主文所示之刑，以資懲儆。
三、據上論斷，應依刑事訴訟法第三百六十九條第一項前段、第三百六十四條、第二
    百九十九條第一項前段、刑法第二十八條、第三百三十九條第一項、第五十五條
    、罰金罰鍰提高標準條例第一條前段，判決如主文。
本案經檢察官覃正祥到庭執行職務。
中      華      民      國     九十     年      七      月    三十一    日
                            臺灣高等法院刑事第二庭
                                審判長法  官  蔡  長  溪
                                      法  官  林  俊  益
                                      法  官  楊  貴  志
右正本證明與原本無異。
不得上訴。
                                      書記官  沈  秀  容
中      華      民      國     九十     年      八      月  一      日
本案論罪科刑法條：
刑法第三百三十九條第一項
意圖為自己或第三人不法之所有，以詐術使人將本人或第三人之物交付者，處五年以
下有期徒刑、拘役或科或併科一千元以下罰金。


司法院資訊處製作；財團法人民間司法改革基金會備份。
